# 同一控制合并，”非暂时性“如何使用

提问人：Yuan-Sir 时间：2023-02-19 19:50:04
背景：最终控制方A控制子公司B， 2022 年 12 月，A从外部购入公司C（非同一控制），一个月后，即 2023 年 1月，B向最终控制方收购C，是否可以算作同一控制下的企业合并？
指引：同一控制下企业合并的定义包含两个核心要素: 一是合并方与被合并方在合并前后受同一方或相同的多方最终控制，二是该最终控制并非暂时性的(通常指一年以上)
问题：B从A处收购C只是架构调整，但是A收购C的时间还不满 1 年，B单家报表是否作为同一控制合并处理？
准则制定为何强调非暂时性，是否可举个例子说明？谢谢各位老师

回答人：chenyiwei
站在B公司角度，本案例仍可以作为同一控制下合并，但其会计处理需遵循《企业会计准则解释第 6 号》第二条。
参考：《中审众环研究 2020 》之“问题3-2-7（企业合并类型的判断问题）”、“问题3-2-11（是否属于同一控制下企业合并，以及合并报表的编制基础问题）”。